臺灣桃園地方法院民事簡易判決
110年度桃簡字第1688號
原      告  良京實業股份有限公司

法定代理人  平川秀一郎

訴訟代理人  林家宇
被      告  蘇金卿

上列當事人間請求清償債務事件，本院於民國111年1月19日言詞
辯論終結，判決如下：
    主    文
被告應給付原告新臺幣442,973元，及自民國96年3月16日起至清
償日止，按年息12.25％計算之利息，暨自民國96年4月17日起至
清償日止，逾期在6個月以內者，按上開利率10％，逾期超過6個
月者，按上開利率20％計算之違約金。
訴訟費用由被告負擔。
本判決得假執行。
    事實及理由
一、原告主張：被告前於民國93年9月17日，向訴外人臺東區中
    小企業銀行股份有限公司（下稱臺東企銀）借款新臺幣（下
    同）500,000元，並約定借款期間自93年9月17日起，每月為
    1期，共分60期，按月平均攤還本息，利息按臺東企銀牌告
    基準利率加碼年息8.575％機動計算（本件為12.25％）。如遲
    延還本或付息，除按上開利率計息外，並喪失期限利益，債
    務視同全部到期。詎料被告未依約還款，迄今尚欠本金442,
    973元及利息未清償。而臺東企銀業於96年8月27日將上開債
    權讓與原告。爰依消費借貸及債權讓與之法律關係，提起本
    件訴訟等語。並聲明：如主文第1項所示。
二、被告則以：有借款，入獄前均有正常還款，對於欠款金額及
    利息計算都沒有意見等語。
三、按當事人於言詞辯論時為訴訟標的之捨棄或認諾者，應本於
    其捨棄或認諾為該當事人敗訴之判決，民事訴訟法第384條
    定有明文。被告對於原告依訴之聲明所為關於某法律關係之
    請求，於法院行言詞辯論時為承認者，即生訴訟法上認諾之
    效力，法院應不待調查原告請求之訴訟標的之法律關係果否
    存在，逕以認諾為該被告敗訴判決之基礎（最高法院85年度
    台上字第153號判決意旨參照）。經查，原告主張前開事實
    ，業據其提出授信約定書、債權讓與證明書、分攤表及登報
    公告等件為憑（見本院卷第5至8頁），並據被告於言詞辯論
    時就原告主張之訴訟標的為認諾（見本院卷第23頁反面），
    本院自應本於其認諾為被告敗訴之判決。
四、從而，原告依消費借貸及債權讓與之法律關係，請求被告給
    付如主文第1項所示，為有理由，應予准許。
五、本件係適用簡易程序所為被告敗訴之判決，爰依民事訴訟法
    第389條第1項第3款之規定，依職權宣告假執行。
六、訴訟費用負擔之依據：民事訴訟法第78條。
中　　華　　民　　國　　111 　年　　3 　　月　　11　　日
                  桃園簡易庭  法  官 曾耀緯
以上為正本係照原本作成。
如不服本判決，應於送達後20日內，向本院提出上訴狀並表明上
訴理由，如於本判決宣示後送達前提起上訴者，應於判決送達後
20日內補提上訴理由書（須附繕本）。
如委任律師提起上訴者，應一併繳納上訴審裁判費。
中　　華　　民　　國　　111 　年　　3 　　月　　11　　日
                              書記官  吳宏明